臺灣臺南地方法院刑事判決　　　　　　 93年度簡上字第320號
上　訴　人
即　被　告　甲○○　男　40歲.
上列上訴人因違反毒品危害防制條例案件，不服本院93年度簡字
第2529號中華民國93年11月 9日第一審刑事簡易判決（聲請簡易
判決處刑案號：93年度營毒偵字第 301號），對該判決所諭知持
有第一級毒品罪刑提起上訴，本院判決如下：
    主  文
上訴駁回。
    理  由
一、公訴意旨略以：被告甲○○曾因賭博案件，經臺灣臺南地方
    法院於民國89年3月6日，以89年度易字第 150號判決判處有
    期徒刑四月確定，甫於90年 7月11日執行完畢，詎仍不知悔
    改，又因施用毒品案件，經交付保護管束期滿，由臺灣臺南
    地方法院檢察署檢察官於89年12月18日，以89年度戒毒偵字
    第76 2號為不起訴處分確定。嗣被告於五年內復基於施用毒
    品之概括犯意，自92年 9月中旬起，至93年7月23日凌晨1時
    許止，在臺南縣後壁鄉福安村下寮 140號住處，連續施用第
    二級毒品安非他命；其另於93年7月23日下午1時許，在臺南
    縣後壁鄉後壁火車站前，向綽號「阿明」成年男子（姓名年
    洛因一小包（毛重零點二公克），而持有之。為警於93年 7
    月23日下午7時許，在嘉義市○區○○路380號「快樂釣蝦場
    」查獲，並扣得海洛因一小包，因認被告涉有毒品危害防制
    條例第十條第二項之施用第二級毒品罪及同法第十一條第一
    項之持有第一級毒品罪嫌等語。
二、原判決意旨略以：被告所犯施用第二級毒品罪與持有第一級
    毒品罪，事證明確，並審酌被告因施用毒品，業經強制戒治
    完畢，猶再犯本罪，足認悔意不堅，惟被告持有第一級毒品
    原預備供自己吸食之用，與被告施用第二級毒品均屬自戕行
    為，尚未造成他人明顯危害，且被告犯後尚能坦認犯行，態
    度良好等一切情狀，依刑事訴訟法第四百四十九條第二項、
    第四百五十條第一項、第四百五十四條，毒品危害防制條例
    第十條第二項、第十一條第一項、第十八條第一項前段，刑
    法第十一條前段、第五十六條、第四十七條、第四十一條第
    一項前段、第五十一條第五款，罰金罰鍰提高標準條例第二
    條，逕以簡易判決諭知「甲○○連續施用第二級毒品，累犯
    ，處有期徒刑陸月，如易科罰金，以佰元折算壹日。又持
    有第一級毒品，累犯，處有期徒刑伍月，如易科罰金，以
    佰元折算壹日，扣案之第一級毒品海洛因淨重零點零伍公克
    ，沒收銷燬之。應執行有期徒刑拾月，如易科罰金，以佰
    元折算壹日，扣案之第一級毒品海洛因零點零伍公克，沒收
    銷燬之」等語（被告連續施用第二級毒品犯行，未據檢察官
    及被告提起上訴，已於93年11月26日判決確定）。
三、被告上訴意旨略以：其於93年7月23日下午1時許，在臺南縣
    後壁鄉後壁火車站前，向綽號「阿明」之成年男子以一千元
    之價格所欲購買者為第二級毒品安非他命，係「阿明」誤予
    交付第一級毒品海洛因，經其當場返還後，該綽號「阿明」
    之男子要求其前往嘉義市○區○○路 380號「快樂釣蝦場」
    等待，不知為何該綽號「阿明」之男子看到警察後，即將毒
    品海洛因放置於香煙盒內朝其丟擲，並逃離現場；本案查獲
    員警親見該綽號「阿明」之男子將香煙盒向其丟擲，員警自
    地上拾起該煙盒後，即稱該煙盒為其所有，其並無施用第一
    級毒品海洛因之習慣，自無持有之必要，爰提起本案上訴云
    云。
四、按對於簡易判決有不服者，得上訴於管轄之第二審地方法院
    合議庭；第一項之上訴，準用第三編第一章及第二章之規定
    ，刑事訴訟法第四百五十五條之一第一項、第三項定有明文
    。又上訴期間為十日，自送達判決後起算，同法第三百四十
    九條前段亦有明定。
五、查本案原審判決係於93年11月12日，送達被告位於臺南縣後
    壁鄉福安村13鄰下寮 140號住處，由與被告同住之弟媳代為
    收受，有送達證書在卷可稽，則加計法定在途期間二日，被
    告至遲應於93年11月24日前向本院提起上訴，始為適法。惟
    被告所出具之上訴狀竟遲至93年11月25日，始送至本院，有
    被告聲請上訴狀上所蓋本院收文章附卷可憑，則被告上訴顯
    已逾越法定上訴期間，其上訴即屬違背法律上之程式，且無
    可補正，應予駁回。
據上論斷，應依刑事訴訟法第四百五十五條之一第一項、第三項
、第三百六十七條前段，判決如主文。
中　　華　　民　　國　　94　　年　　4 　　月　　13　　日
                  刑事第四庭  審判長法  官  張瑛宗
                                    法  官  李東柏
                                    法　官　周紹武
以上正本證明與原本無異
本判決不得上訴
                           　　　   書記官　陳淑芬
中　　華　　民　　國　　94　　年　　4 　　月　　13　　日
